臺灣高雄地方法院刑事判決　　　　　　　96年度訴字第2113號
公　訴　人　臺灣高雄地方法院檢察署檢察官
被　　　告　乙○○
上列被告因違反毒品危害防制條例案件，經檢察官提起公訴（96
年度毒偵字第3732號），被告於本院準備程序中為有罪之陳述，
經合議庭裁定由受命法官依簡式審判程序獨任審理，本院判決如
下：
    主  文
乙○○施用第一級毒品，累犯，處有期徒刑壹年，扣案第一級毒
品海洛因壹小包（檢驗前淨重零點零柒壹伍公克，檢驗後淨重零
點陸捌柒公克），沒收銷燬之，扣案注射針筒壹支，沒收之。
    事 實 及 理 由
一、乙○○於民國88年間因施用毒品案件，經臺灣桃園地方法院
    裁定命入勒戒處所施以觀察勒戒，勒戒期滿因無繼續施用毒
    品傾向，而於88年6 月1 日釋放出所，復於89年間因施用毒
    品案件，經臺灣臺南地方法院裁定命入戒治處所施以強制戒
    治，於89年9 月26日停止戒治處分釋放出所，而於90年2 月
    27日戒治期滿執行完畢，嗣於90年間再因施用毒品案件，經
    臺灣臺南地方法院裁定命入戒治處所施以強制戒治，於91年
    12月6 日停止戒治處分釋放出所，而於92年3 月21日戒治期
    滿執行完畢；另於89年間因偽證案件及90年間因上開施用毒
    品案件，經臺灣臺南地方法院以90年度訴字第505 號及90年
    度訴字第1354號分別判處有期徒刑7 月及10月確定，經裁定
    應執行有期徒刑1 年3 月，於92年10月6 日縮短刑期假釋出
    獄，而於93年2 月9 日假釋期滿視為執行完畢。詎猶不知悔
    改，明知海洛因係毒品危害防制條例第2 條第2 項所列之第
    一級毒品，不得非法持有、施用，仍於上開觀察勒戒、強制
    戒治執行完畢釋放後5 年內，基於施用第一級毒品海洛因之
    犯意，於96年4 月6 日中午12時許，在其位於高雄市○○區
    ○○路65巷42號203 室之居所，將第一級毒品海洛因摻水以
    注射針筒注射手臂靜脈之方式，施用第一級毒品海洛因1 次
    。嗣於96年4 月6 日下午1 時40分許，在上址為警查獲，當
    場扣得第一級毒品海洛因1 小包（檢驗前淨重0.0715公克，
    檢驗後淨重0.0687公克）及供乙○○施用毒品所用之注射針
    筒1 支，並經乙○○同意採尿送驗查獲。
二、本件被告乙○○所犯為死刑、無刑徒刑或最輕本刑為3 年以
    上有期徒刑以外之罪，其於準備程序中就被訴犯罪事實，為
    有罪之陳述，經法官告知簡式審判程序之旨，並聽取當事人
    之意見後，依刑事訴訟法第273 條之1 第1 項規定，裁定由
    受命法官獨任進行簡式審判程序，合先指明。
三、上揭犯罪事實，業據被告乙○○於警詢、檢察官訊問及本院
    審理時均坦承不諱，且有第一級毒品海洛因1 小包（檢驗前
    淨重0.0715公克，檢驗後淨重0.0687公克）、注射針筒1 支
    扣案可稽，並有高雄市立凱旋醫院96年4 月16日濫用藥物尿
    液檢驗報告、96年6 月12日濫用藥物成品檢驗鑑定書各1 紙
    、尿液採驗檢驗對照表1 份、扣押筆錄、扣押物品目錄表各
    1 份、臺灣高雄地方法院檢察署刑案查註紀錄表及臺灣高等
    法院被告全國前案紀錄表各1 紙附卷可稽。又被告於88年間
    因施用毒品案件，經臺灣桃園地方法院裁定命入勒戒處所施
    以觀察勒戒，勒戒期滿因無繼續施用毒品傾向，而於88年6
    月1 日釋放出所，復於89年間因施用毒品案件，經臺灣臺南
    地方法院裁定命入戒治處所施以強制戒治，於89年9 月26日
    停止戒治處分釋放出所，而於90年2 月27日戒治期滿執行完
    畢，嗣於90年間再因施用毒品案件，經臺灣臺南地方法院裁
    定命入戒治處所施以強制戒治，於91年12月6 日停止戒治處
    分釋放出所，而於92年3 月21日戒治期滿執行完畢之事實，
    有臺灣高雄地方法院檢察署刑案查註紀錄表及臺灣高等法院
    被告全國前案紀錄表各1 紙附卷可稽，是被告確係於強制戒
    治執行完畢釋放後，5 年內又為本件施用第一級毒品海洛因
    之犯行甚明；從而，本案事證明確，被告犯行堪予認定，應
    依法論科。
四、查海洛因係毒品危害防制條例第2 條第2 項所稱之第一級毒
    品，不得非法持有及施用。核被告所為，係犯毒品危害防制
    條例第10條第1 項之施用第一級毒品罪。被告持有第一級毒
    品海洛因之低度行為，已為施用之高度行為所吸收，不另論
    罪。另被告前於89年間因偽證案件及90年間因施用毒品案件
    ，經臺灣臺南地方法院以90年度訴字第505 號及90年度訴字
    第1354號分別判處有期徒刑7 月及10月確定，經裁定應執行
    有期徒刑1 年3 月，於92年10月6 日縮短刑期假釋出獄，而
    於93年2 月9 日假釋期滿視為執行完畢，有臺灣高等法院被
    告全國前案紀錄表1 紙附卷可稽，被告於上開有期徒刑執行
    完畢5 年內，故意再犯本件有期徒刑以上之罪，為累犯，應
    依刑法第47條第1 項規定，加重其刑。爰審酌被告曾觸犯施
    用毒品之犯行，雖經強制戒治程式，仍未能斷戒施用毒品惡
    習，顯見其戒治意志不堅，缺乏勒戒動機，本應從重量刑以
    收刑罰教化之效。惟念其施用毒品係對己身殘害，並未造成
    他人具體危害，且能於犯後坦承犯行，態度尚稱良好等一切
    情狀，酌情量處如主文所示之刑，以示儆懲。至扣案之海洛
    因1 小包（檢驗前淨重0.0715公克，檢驗後淨重0.0687公克
    ），經鑑定結果，係屬毒品危害防制條例第2 條第2 項所稱
    之第一級毒品，有高雄市立凱旋醫院96年6 月12日濫用藥物
    成品檢驗鑑定書1 紙在卷可參，應依毒品危害防制條例第18
    條第1 項前段規定宣告沒收銷燬之。另扣案注射針筒1 支，
    係被告所有供其施用毒品所用之物（見警卷第2 頁），爰依
    刑法第38條第1 項第2 款宣告沒收，併此敘明。
據上論斷，應依刑事訴訟法第273 條之1 第1 項、第284 條之 1
、第299 條第1 項前段，毒品危害防制條例第10條第1 項、第18
條第1 項前段，刑法第11條、第47條第1 項、第38條第1 項第 2
款，判決如主文。
本案經檢察官甲○○到庭執行職務。
中　　華　　民　　國　　96　　年　　7 　　月　　13　　日
                  鳳山刑事第一庭      法　官  陳盈吉
以上正本證明與原本無異。
如不服本判決，應於判決送達後10日內，向本院提出上訴狀。
中　　華　　民　　國　　96　　年　　7 　　月　　13　　日
 　　　　　　　　　　　　　　　       書記官  吳俊達
附錄本判決論罪科刑法條：
毒品危害防制條例第10條
施用第1級毒品者，處6月以上5年以下有期徒刑。
施用第2級毒品者，處3年以下有期徒刑。
